---
title: "Rapporto estrazione dati"
author: "Registro IMER"
date: "`r Sys.Date()`"
output: html_document
---

```{r setup, include=FALSE}
knitr::opts_chunk$set(echo = TRUE)
if(extType=="Q"){
  strInfo=paste0("Sono stati ricercati i seguenti codici ICD10 di malformazione: ",
                 "\n", codes)
}
if(extType=="R"){
  strInfo=paste0("Sono stati ricercati i seguenti codici di residenza (provincia, comune): ",
                 "\n", pcodes, "/", ccodes)
}

```

## Descrizione

Database: `r dbName`

Periodo di osservazione: `r SY` - `r EY`

`r strInfo`

Sono stati identificati `r dim(selected.cases)[1]` casi che rappresentano il `r perc.malf.tot`% dei casi totali (n=`r dim(ImerFilterdByYear)[1]`) registrati nel periodo di osservazione.

## Casi selezionati

```{r , echo=FALSE}
rmarkdown::paged_table(selected.cases[, c(ICDRange)], options = NULL)
```

## Conteggio codici ICD10

```{r , echo=FALSE}
rmarkdown::paged_table(dc.counts, options = NULL)
```

## Numero di casi per anno

Il numero mediano di casi per anno è `r median(dc.counts.byYear$n) `

```{r plotCasiPerAnno, echo=FALSE}
p
```

## Casi aggregati per chiave imer

```{r , echo=FALSE}

gt_tbl<-gt(data.frame(Variabile=row.names(tabImerKey), tabImerKey))
gt_tbl

```

## Informazioni sulla sessione di lavoro

```{r , echo=FALSE}
sessionInfo()
```